臺灣彰化地方法院刑事判決　　　　　　　100年度易字第987號
公　訴　人　臺灣彰化地方法院檢察署檢察官
被　　　告　賴雲隆
上列被告因違反家庭暴力防治法等案件，經檢察官提起公訴（10
0 年度偵字第4215、5347、6783號），本院判決如下：
    主  文
賴雲隆犯違反保護令罪，處有期徒刑參月，如易科罰金，以新臺
幣壹仟元折算壹日；又犯違反保護令罪，處有期徒刑貳月，如易
科罰金，以新臺幣壹仟元折算壹日；又犯恐嚇危害安全罪，處有
期徒刑參月，如易科罰金，以新臺幣壹仟元折算壹日，扣案之威
靈頓浴廁洗潔劑壹瓶沒收。應執行有期徒刑陸月，如易科罰金，
以新臺幣壹仟元折算壹日，扣案之威靈頓浴廁洗潔劑壹瓶沒收，
並應於刑之執行前，令入相當處所，施以禁戒陸月。
被訴毀損部分無罪
    犯罪事實
一、賴雲隆係周禹慧之夫，二人為家庭暴力防治法第3 條第1 款
    所定之家庭成員關係，賴雲隆曾對周禹慧實施家庭暴力行為
    ，經周禹慧向本院聲請核發民事通常保護令，經本院於99年
    5 月11日，以99年度家護字第166 號裁定核發通常保護令，
    命賴雲隆不得對周禹慧及周禹慧之子女實施身體或精神上不
    法侵害之行為、不得對周禹慧為騷擾、跟蹤之行為、應在99
    年6 月15日前遷出彰化縣大村鄉○○村○○路21巷13號，並
    將全部鑰匙交付周禹慧、不得就該不動產為任何處分行為，
    亦不得為出租、出借、設定負擔等有礙周禹慧使用該不動產
    之行為、應最少遠離彰化縣大村鄉○○村○○路218 巷13號
    及彰化縣員林鎮○○路○ 段176 號100 公尺、應完成酒精住
    院戒癮治療1 個月及後續相關門診追蹤治療6 個月，每週1
    次之處遇計畫、有效期間為1 年在案。惟賴雲隆患有酒癮不
    思戒絕，竟基於違反保護令之犯意，為以下行為：
  (一)自99年6 月4 日起，即未至彰化縣衛生局自99年5 月27日起
    所安排之機構遵期進行處遇計畫，而違反上開民事通常保護
    令。
  (二)於100 年5 月9 日凌晨0 時30分許，在周禹慧位於彰化縣大
    村鄉○○村○○路218 巷13號（起訴書誤載為彰化縣大村鄉
    ○○村○○路250 號）家中飲酒後，出言以：「跟別的男人
    在後面睡覺、討客兄、妓女、骯髒女人」等穢語，對周禹慧
    實施精神上不法侵害及騷擾之行為，違反上開民事通常保護
    令。
二、嗣前揭保護令期滿後，賴雲隆又基於恐嚇之犯意，先於100
    年8 月1 日21時許，於飲酒後撥打電話給周禹慧，在電話恫
    稱「今天晚上我要跟你輸贏。」等語；並接續於同日22時許
    ，前往周禹慧位於彰化縣大村鄉○○村○○路218 巷13號號
    之住處（起訴書誤載為彰化縣大村鄉○○村○○路250 號）
    ，隔著玻璃窗持洗廁劑噴灑周禹慧、周蘇碧鑾，並恫稱「今
    晚不會讓你活」等語，以前揭加害生命、身體之事恐嚇周禹
    慧、周蘇碧鑾，令彼等心生畏懼，致生危害於安全。嗣周禹
    慧報警處理，經警依家庭暴力防制法第29條第2 項之規定，
    逕行拘提被告到案，並扣賴雲隆所有供犯本案所用之得威靈
    頓浴廁洗潔劑1 瓶及與本案無關之園藝剪刀1 支。
三、案經周禹慧訴由彰化縣警察局員林分局報告臺灣彰化地方法
    院檢察署檢察官偵查起訴。
    理  由
壹、程序事項：
一、起訴書記載本件係經周禹慧及周蘇碧鑾提出告訴，據以偵辦
    。然周蘇碧鑾並未經警察詢問，偵訊中亦未表示提出任何告
    訴，起訴記載其為告訴人，容有誤會，先予敘明。
二、證據能力之審酌：
  (一)按「被告以外之人於審判外之言詞或書面陳述，除法律有規
    定者外，不得作為證據。」，刑事訴訟法第159 條第1 項固
    定有明文。惟按「被告以外之人於審判外之陳述，雖不符前
    4 條之規定，而經當事人於審判程序同意作為證據，法院審
    酌該言詞陳述或書面陳述作成時之情況，認為適當者，亦得
    為證據。當事人、代理人或辯護人於法院調查證據時，知有
    第159 條第1 項不得為證據之情形，而未於言詞辯論終結前
    聲明異議者，視為有前項之同意。」，刑事訴訟法第159 條
    之5 亦規定甚明。本件證人即告訴人周禹慧、周蘇碧鑾於警
    詢之供述，均屬被告以外之人於審判外之言詞陳述；另扣押
    筆錄、扣押物品目錄表，係警員依據扣押現場狀況製作之筆
    錄，性質與警詢筆錄無異，亦屬被告以外之人於審判外之陳
    述，另家庭暴力加害人未到執行機構通知書、家庭暴力加害
    人特殊狀況通知書、彰化縣衛生局相對人賴雲隆聯絡紀錄事
    項，亦屬被告以外之人於審判外之言詞陳述，惟檢察官及被
    告於本院調查證據時，知有上情而未於言詞辯論終結前聲明
    異議，本院審酌該等陳述或係執法機關依法定程序搜索扣押
    、詢問被告、證人而做成，或係彰化縣衛生局人員、醫院人
    員為執行保護令中戒癮治療部分，依與被告或被告家人聯絡
    之內容而做成，並無何違法不當之處，亦無不足採信之情況
    ，認以之做為證據，應屬適當，該等陳述應有證據能力。
  (二)證人即告訴人周禹慧、證人周蘇碧鑾於偵訊中之證詞，亦屬
    被告以外之人於審判外之陳述，依刑事訴訟法第159 條第1
    項之規定，本不得做為證據。惟按被告以外之人於偵查中向
    檢察官所為之陳述，除顯有不可信之情況者外，得為證據，
    刑事訴訟法第159 條之1 第2 項定有明文。上開陳述均係在
    檢察官前所做成，並均有具結擔保其陳述之正確性，並無何
    顯不可信之情況，依前開法條意旨，自得做為證據。
  (三)又按除顯有不可信之情況外，公務員職務上製作之紀錄文書
    、證明文書，均有證據能力，刑事訴訟法第159 條之4 第1
    款定有明文。本件證據中彰化縣警察局員林分局員警工作紀
    錄簿，係警員就其於勤務時間中所為勤務事項予以紀錄而製
    作之紀錄，揆諸前揭法條，自有證據能力。
  (四)又按除顯有不可信之情況外，從事業務之人於業務上或通常
    業務過程所須製作之紀錄文書、證明文書亦得為證據，刑事
    訴訟法第159 條之4 第2 款定有明文。卷附員生醫院100 年
    10月17日100 員生院字第100100021 號函所檢送之被告自99
    年2 月起之就診病歷資料，係醫師於醫療業務過程中所製作
    之紀錄文書，屬刑事訴訟法第159 條之4 第2 款所稱從事業
    務之人於業務上所須製作之紀錄文書，應認有證據能力。
  (五)本件證據中，監視器錄影光碟、監視器錄影翻拍照片、現場
    照片、錄音帶等，均係以機械設備就現場之情形錄音或錄影
    而得，並非供述證據，無傳聞法則之適用，且查無違法取得
    或其他不得做為證據之事由，並經本院依法踐行勘驗程序，
    自有證據能力。
  (六)彰化縣衛生局函文及送達證書均屬書證，並無傳聞法則之適
    用，且查無其他不得做為證據之事由，均有證據能力。
  (七)按「法院或檢察官得囑託醫院、學校或其他相當之機關、團
    體為鑑定，或審查他人之鑑定，並準用第203 條至第206 條
    之1 之規定。」、「鑑定之經過及其結果，應命鑑定人以言
    詞或書面報告。」，亦分別為刑事訴訟法第208 條第1 項前
    段、第206 條第1 項定明定。是經檢察官囑託相當之機關為
    鑑定後，經鑑定人以書面報告其鑑定之結果者，即屬同法第
    159 條第1 項所謂之「法律有規定者」，不受該條項規定「
    不得作為證據」之限制。且同法第208 條第1 項前段對於法
    院或檢察官囑託相當之機關為鑑定之情形，僅規定：「準用
    第203 條至第206 條之1 之規定」，至於同法第202 條有關
    「鑑定人應於鑑定前具結」之規定，則不在準用之列。故於
    法院或檢察官囑託相當之機關為鑑定，而該受囑託機關以書
    面報告鑑定結果之情形，既非屬依法應具結者。是同法第
    158 條之3 有關「證人、鑑定人依法應具結而未具結者，其
    證言或鑑定意見，不得作為證據」之規定，於此時即無適用
    之餘地。而彰化縣政府受本院家事庭囑託，就被告是否需進
    行戒癮治療或其他處遇所為之審前鑑定報告書，揆諸上開說
    明，即不受刑事訴訟法第158 條之3 及同法第159 條第1 項
    之限制，自得作為證據。
  (八)本件所引其餘證據，公訴人、被告均不爭執證據能力，亦無
    違法取得或其他不得做為證據之事由，均有證據能力，應予
    敘明。
貳、有罪部分：
一、訊據被告固坦認曾收受前揭保護令，但並未至財團法人彰化
    基督教醫院（下稱彰基醫院）就診，另其100 年8 月1 日有
    以清潔劑隔著玻璃潑灑告訴人周禹慧、周蘇碧鑾等情，然矢
    口否認有何違反保護令、恐嚇之犯行，並辯稱：被告前因在
    員生醫院住院，故就近在員生醫院進行戒酒，被告得知衛生
    局有另外安排進行處遇計畫的機構時，已經在員生醫院進行
    戒酒，故而未至衛生局安排之機構進行處遇計畫。另其確有
    說「討客兄、妓女、骯髒女人」這些話，惟此係因告訴人周
    禹慧及其母周蘇碧鑾先說被告在外面養女人，被告帶一點酒
    意才說該些話。100 年8 月1 日其對告訴人周禹慧說晚上要
    給她好看，是其與告訴人周禹慧之間晚上要行房的暗語；此
    外，被告因從事化學工業，被告只是將清潔劑噴在玻璃上以
    測試清潔劑好不好洗，並未對告訴人周禹慧、周蘇碧鑾施暴
    云云。惟查：
  (一)本院於99年5 月11日，以99年度家護字第166 號裁定核發通
    常保護令，命賴雲隆不得對周禹慧及周禹慧之子女實施身體
    或精神上不法侵害之行為、不得對周禹慧為騷擾、跟蹤之行
    為、應在99年6 月15日前遷出彰化縣大村鄉○○村○○路21
    巷13號，並將全部鑰匙交付周禹慧、不得就該不動產為任何
    處分行為，亦不得為出租、出借、設定負擔等有礙周禹慧使
    用該不動產之行為、應最少遠離彰化縣大村鄉○○村○○路
    218 巷13號及彰化縣員林鎮○○路○ 段176 號100 公尺、應
    完成酒精住院戒癮治療1 個月及後續相關門診追蹤治療6 個
    月，每週1 次之處遇計畫、有效期間為1 年，且被告自承瞭
    解保護令之內容，有本院保護令及被告偵訊筆錄附卷可按（
    見100 年度偵字第4215號偵卷第10頁、員警分偵字第10000
    號警卷第5頁 ）。被告於收受保護令後，彰化縣衛生局即發
    函請其至行政院衛生署彰化醫院進行戒癮治療，但被告並未
    前往，該局人員即與其家屬聯繫，家屬表示被告因肝硬化靜
    脈破裂吐血等症狀，經員生醫院轉送彰基醫院住院治療，希
    望改在彰基進行戒癮治療，該局乃協調彰基醫院同意為被告
    進行戒癮治療，被告卻自行出院不進行戒癮治療，此後該局
    多次以函文通知及電話聯繫，被告仍置之不理，致無法於保
    護令期限內完成該局安排之戒癮治療等情，有彰化縣衛生局
    函文4 紙、家庭暴力加害人未到執行機構通知書3 張、彰化
    縣政府送達證書、中華郵政掛號郵件收件回執、家庭暴力加
    害人特殊狀況通知書、彰化縣衛生局相對人賴雲隆聯絡紀錄
    事項各1 紙在卷可稽（見員警分偵字第10000 號警卷第6 頁
    至第15頁）。被告雖辯稱其自行前往員生醫院治療云云。然
    保護令所定之戒癮治療，需依保護令規定之方式，由彰化縣
    衛生局指定之處所執行，並非被告可隨意指定任何一家醫院
    進行任意形式之治療，其未依彰化縣衛生局之安排進行戒癮
    治療，應已違反保護令。況被告並未在員生醫院進行任何戒
    癮治療，有該院病歷摘要表及被告99年2 月至今之病歷附卷
    可按（見本院卷第30頁、第55頁至第100 頁），足見被告前
    揭辯解，顯屬無稽，不足採信。
  (二)證人即告訴人周禹慧於警詢中證稱：其於100 年5 月9 日0
    時30分許遭被告精神上不法侵害，被告辱罵其與別的男人在
    後面睡覺、且常說其討客兄、妓女、骯髒女人等語（見員警
    分偵字第100000567 號警卷第3 頁至第3 頁背面），被告亦
    自承其確有說「討客兄、妓女、骯髒女人」這些話等情（見
    本院卷第23頁背面），此部分事實亦堪認定。被告雖辯稱係
    因告訴人周禹慧、周蘇碧鑾先說被告在外面養女人，其帶一
    點酒意才說該些話云云。然卷內並無證據可證告訴人周禹慧
    及其母周蘇碧鑾先說其在外面養女人等情，被告提出錄音帶
    1 捲，經本院勘驗結果，確實被告與告訴人周禹慧及其母周
    蘇碧鑾多有口角，告訴人周禹慧及其母周蘇碧鑾會要求被告
    離婚或搬去外面住，又嫌棄被告都不賺錢養家，但並無稱被
    告在外面養女人，有本院勘驗筆錄存卷可查（見本院卷第37
    頁至第49頁），被告辯稱告訴人周禹慧及其母周蘇碧鑾先說
    前揭言語，已難採信。縱然告訴人周禹慧及其母周蘇碧鑾曾
    以前揭言詞攻擊被告，然被告亦無權利以「討客兄、妓女、
    骯髒女人」等語辱罵告訴人周禹慧，故被告此辯解，無解於
    其違反保護令之責任。
  (三)證人即告訴人周禹慧於警詢及偵訊中證稱：被告先於100 年
    8 月1 日21時許，於飲酒後撥打電話對其恫稱「今天晚上我
    要跟你輸贏。」等語，其便掛掉電話。至同日22時許，其與
    周蘇碧鑾在住處之客廳看電視，被告就拿一瓶白底藍字之洗
    廁劑隔著玻璃窗持洗廁劑噴灑其等，其便拿錄影機拍攝，後
    因其報警，被告便離開等語（見員警分偵字第10000021886
    號警卷第6 頁背面、100 年度偵字第6783號偵卷第25頁背面
    ）。且經本院勘驗告訴人周禹慧提供之錄影光碟，發現被告
    確實隔著玻璃隔間噴灑清潔劑，隨後走回大門口以衣物擦腳
    ，再指著鏡頭稱「今晚不會讓你活」等語，隨後離開房屋，
    有本院勘驗筆錄可證（見本院卷第35頁背面至第36頁）。另
    有扣案之威靈頓浴廁洗潔劑1 瓶確為白底藍字，有扣押物照
    片在卷可稽（見員警分偵字第10000021886 號警卷第26頁）
    ，上開證據互核均屬相符，被告此部分犯行已足認定。被告
    雖辯稱其將清潔劑噴在玻璃上係為測試清潔劑好不好洗云云
    ，然由錄影光碟觀之，被告噴灑之清潔劑量極多，遠超一般
    清洗所需份量，且被告噴完清潔劑後走回大門口以衣物擦腳
    ，再指著告訴人周禹慧稱「今晚不會讓你活」等語，然後便
    離開，根本沒有任何擦拭玻璃之動作，如何測試清潔劑之效
    果？足見被告前揭辯解係卸責之詞，不足採信。被告又辯稱
    其對告訴人周禹慧說晚上要給她好看，是其與告訴人周禹慧
    之間晚上要行房的暗語云云，然此部分並無任何證據可資佐
    證，且被告當日隨後即以清潔劑噴灑告訴人周禹慧等人，並
    恫稱「今晚不會讓你活」等語，業如前述，顯然與一般夫妻
    求歡之情景大相逕庭，其此部分辯解亦不足採信。又公訴意
    旨認此部分犯行係在彰化縣大村鄉○○村○○路250 號發生
    ，然告訴人周禹慧於警詢、偵訊中均陳稱此部分犯行係在其
    「住處」發生，而告訴人周禹慧於偵訊中表示其現住地係在
    彰化縣大村鄉○○村○○路218 巷13號（見100 年度偵字第
    6783號偵卷第25頁）。且由現場照片觀之，案發之處堆置紙
    箱、塑膠罐等物品（見員警分偵字第10000021886 號警卷第
    21頁），應為工廠，而被告陳稱彰化縣大村鄉○○村○○路
    218 巷13號為工廠，裡面有地方可以住，平常都住在那裡，
    彰化縣大村鄉○○村○○路250 號是其母親的住家等語（見
    本院卷第12頁）。足見告訴人周禹慧之住處即本件案發地應
    為彰化縣大村鄉○○村○○路218 巷13號，公訴意旨認為係
    彰化縣大村鄉○○村○○路250 號，容有誤會，附此敘明。
二、核被告所為如犯罪事實一(一)之行為，係犯家庭暴力防治法第
    61條第5 款之違反保護令罪。被告所為如犯罪事實一(二)之行
    為，係犯家庭暴力防治法第61條第1 款、第2 款之違反保護
    令罪及，起訴書雖僅記載被告涉犯家庭暴力防制法法第61條
    第1 款之罪，然按任何打擾、警告、嘲弄或辱罵他人之言語
    、動作或製造使人心生畏怖情境之行為，即屬「騷擾」，家
    庭暴力防治法第2 條第3 款定有明文，是被告以言語辱罵告
    訴人即同時構成對告訴人精神上不法侵害及騷擾之行為；又
    通常保護令係依家庭暴力防治法第14條之規定所為之裁定，
    雖有違反上開保護令，依同法第61條第1 款至第5 款數款應
    處罰之裁定情形，仍應認係1 個違反保護令罪，故被告雖違
    反不得對告訴人周禹慧實施精神上不法侵害行為、不得騷擾
    等2 款禁令，仍僅構成一罪，本院雖未及告知此一罪名，然
    無礙於被告防禦權之行使，附此敘明。被告所為如犯罪事實
    一(三)之行為，係犯刑法第305 條恐嚇危害安全罪；被告基於
    單一之恐嚇犯意，接續以言語恫嚇、噴灑清潔劑後再以言語
    恐嚇等行為，時間密接，侵害同一法益，客觀上各行為間之
    獨立性極為薄弱，自應視為數個舉動之接續施行，而論以一
    行為之接續犯，較為合理。起訴書並未記載被告噴灑清潔劑
    後以「今晚不會讓你活」等語恐嚇之犯行，然此部分與起訴
    部分有接續犯之關係，為起訴效力所及，本院自應併予審究
    。被告所為上開三次犯行，犯意各別，行為互殊，應分論併
    罰。爰審酌被告違反保護令以前揭方式對被害人為精神上不
    法侵害，無視國家公權力，亦未遵期進行處遇計畫，於保護
    令期滿後復又再對告訴人為恐嚇之行為，使被害人生活在恐
    懼中，及被告犯罪之動機、目的、手段等一切情狀，分別量
    處如主文所示之刑，並諭知易科罰金之折算標準。扣案之威
    靈頓浴廁洗潔劑1 瓶為被告所有，業據其於本院審理中供述
    明確，而此洗潔劑係供其犯恐嚇罪所用，業如前述，應依刑
    法第38條第1 項字2 款宣告沒收。另扣案之園藝剪刀1 支與
    本案無關，無庸沒收，附此敘明。
三、按因酗酒而犯罪，足認其已酗酒成癮並有再犯之虞者，於刑
    之執行前，令入相當處所，施以禁戒，刑法第89條第1 項定
    有明文。查被告酗酒成癮，屢於酒後侵擾家人，被告為犯罪
    事實欄一(二)、二所示之犯行時均有飲酒，業經告訴人周禹慧
    證述在卷。參以被告雖收受保護令裁定，但飲酒後仍為本件
    犯行，足見其酒後自制力不佳，有再犯之虞。而被告經本院
    家事庭送請彰化縣政府進行鑑定，認被告與告訴人或其他家
    人衝突之原因為酗酒及酒後鬧事，且被告因多年酗酒，造成
    個人社會功能損害及家人相當痛苦，建議被告應接受戒癮治
    療，有審前鑑定報告書在卷可稽（見本院99年度家護字第
    166 號卷第37頁至第41頁）。由上所述，足見被告確已酗酒
    成癮並有再犯之虞，爰依前開法條規定，併諭知被告於刑之
    執行前，令入相當處所施以6 個月之禁戒處分，以資矯治。
四、公訴意旨另略以：被告如犯罪事實欄一(二)之犯行，係自100
    年5 月7 日延續至5 月9 日凌晨0 時30分許間等語。惟查：
    證人周禹慧於警詢中證稱：犯罪事實欄一(二)之犯行係在100
    年5 月9 日凌晨0 時30分，至於100 年5 月7 日被告係在家
    中大吼大叫，並以馬克杯丟擲周蘇碧鑾，其出外錄影蒐證，
    被告便拿出美工刀追其，其跑出屋外後，被告便外出等語（
    見員警分偵字第100000567 號警卷第4 頁背面），足見檢察
    官所起訴被告辱罵告訴人周禹慧與別的男人在後面睡覺、討
    客兄、妓女、骯髒女人等語之犯行係於100 年5 月9 日發生
    ，100 年5 月7 日則是其他未據起訴之行為，公訴意旨認此
    部分犯行係自100 年5 月7 日開始容有誤會。惟此部分若成
    罪，依公訴意旨應屬接續犯，爰不另為無罪之諭知，附此敘
    明。
參、無罪部分：
一、公訴意旨略以：於100年8月2日上午9時許，被告復基於毀損
    之犯意，持長柄鐮刀敲毀周禹慧、周蘇碧鑾所有彰化縣大村
    鄉○○村○○路218 巷13號建築物之門板及玻璃等物，致令
    不堪使用，因認被告涉犯刑法第354 條之毀損罪等語。
二、按犯罪事實應依證據認定之，無證據不得認定其犯罪事實，
    刑事訴訟法第154 條第2 項定有明文。再按認定犯罪事實所
    憑之證據，雖不以直接證據為限，間接證據亦包括在內，然
    無論直接證據或間接證據，其為訴訟上之證明，須於通常一
    般之人均不致有所懷疑，而得確信其為真實之程度者，始得
    據為有罪之認定，倘其證明尚未達此一程度，而有合理之懷
    疑存在而無從使事實審法院得有罪之確信時，即應由法院為
    諭知被告無罪之判決，此觀最高法院76年台上字第4986號判
    例自明。公訴意旨認被告涉犯此部分犯行，無非係以證人周
    禹慧、周蘇碧鑾之證述及現場照片，為其論據。
三、訊據被告堅詞否認有何毀損之犯行，並辯稱：該房屋之玻璃
    因颱風之緣故本來就有點破，嗣被告在修剪百香果時不小心
    揮到，玻璃因此而毀損，且該房屋為其所有，其可以處分等
    語。經查：被告於前揭時間持長柄鐮刀敲毀周禹慧、周蘇碧
    鑾所居住之彰化縣大村鄉○○村○○路218 巷13號建築物之
    門板及玻璃等物乙節（公訴意旨認係彰化縣大村鄉○○村○
    ○路250 號建築物，容有誤會，業如前述），雖經證人周禹
    慧、周蘇碧鑾於偵訊中證述明確（見100 年度偵字第6783號
    偵卷第25頁背面至第26頁），並有現場照片在卷可稽（見員
    警分偵字第10000021886 號警卷第23頁），固堪認定，然彰
    化縣大村鄉○○村○○路218 巷13號建築物係被告所有，業
    據告訴人周禹慧於本院保護令事件訊問中陳述明確（見本院
    99年度家護字第166 號卷第25頁），被告縱然敲毀該建築物
    門板及玻璃，仍非毀損他人之物，與毀損罪之構成要件有間
    ，檢察官所提出之證據不足使本院形成被告曾為此部分犯行
    之確信。此外，復查無其他證據足證被告有此部分犯行，揆
    諸前揭法條及判例之意旨，自應為無罪之諭知。
據上論斷，應依刑事訴訟法第299 條第1 項前段、第301 條第1
項，家庭暴力防治法第61條第1 款、第2 款、第5 款，刑法第11
條前段、第305 條、第51條第5 款、第41條第1 項前段、第38條
第1 項第2 款、第89條第1 項，刑法施行法第1 條之1 第1 項、
第2 項前段，判決如主文。
本案經檢察官賴志盛到庭執行職務。
中    華    民    國   100    年    11    月    9     日
                  刑事第五庭          法  官  王奕勛
以上正本證明與原本無異。
如不服本判決應於收受判決後10日內向本院提出上訴書狀，並應
敘述具體理由；其未敘述上訴理由者，應於上訴期間屆滿後20日
內向本院補提理由書（均須按他造當事人之人數附繕本）「切勿
逕送上級法院」。
告訴人或被害人對於判決如有不服具備理由請求檢察官上訴者，
其上訴期間之計算係以檢察官收受判決正本之日期為準。
中    華    民    國   100    年    11    月    10    日
                                      書記官  戴國安
家庭暴力防治法第61條
違反法院依第 14 條第 1 項、第 16 條第 3 項所為之下列裁定
者，為本法所稱違反保護令罪，處 3 年以下有期徒刑、拘役或
科或併科新臺幣 10 萬元以下罰金：
一、禁止實施家庭暴力。
二、禁止騷擾、接觸、跟蹤、通話、通信或其他非必要之聯絡行
    為。
三、遷出住居所。
四、遠離住居所、工作場所、學校或其他特定場所。
五、完成加害人處遇計畫。